臺灣新北地方法院刑事判決
111年度金訴字第1603號
聲  請  人  臺灣新北地方檢察署檢察官
被      告  王鈺惠



上列被告因違反洗錢防制法等案件，經檢察官聲請簡易判決處刑
（110年度偵字第19392號），本院認不宜以簡易判決處刑（原案
號：111年度金簡字第753號），改依通常程序審理，判決如下：
    主  文
本件免訴。
    理  由
一、聲請簡易判決處刑意旨係以：被告王鈺惠知悉金融帳戶為個
    人專屬物品並涉及隱私資訊，不宜交由他人使用，且詐欺集
    團等犯罪人士常使用他人金融帳戶作為收受、轉匯贓款等犯
    罪使用，藉製造金流斷點等方式以掩飾或隱匿犯罪所得財物
    之本質、來源、去向，致使被害人及警方追查無門，竟以縱
    有人持其金融帳戶為詐騙、洗錢之犯罪工具，亦不違其本意，
    基於幫助詐欺取財、幫助洗錢之犯意，於民國109年9月中旬
    某日某時許，在新北市○○區○○街00號附近某巷內，將其申辦
    台新商業銀行帳號00000000000000號帳戶之提款卡及密碼（
    下稱本案帳戶，處刑書誤載為中華郵政000-00000000000000
    號帳戶之存摺、提款卡、密碼），交付陳哲裕，再由陳哲裕
    於數日後，持至新北市新莊區富國路上某統一便利超商7-11
    門市，以店到店的方式郵寄至臺南市新營區某7-11門市，提
    供真實姓名年籍不詳、暱稱「鈴鈴」之人及所屬詐欺集團使
    用(陳哲裕涉犯幫助洗錢等罪嫌部分，另為不起訴處分)。該
    詐欺集團成員取得本案帳戶後，即共同意圖為自己及他人不
    法之所有，基於洗錢、詐欺之犯意聯絡，於附表所示之時間
    ，以附表一所示之方式，對曾永誠實施詐術，致其陷於錯誤
    ，遂依指示於附表一所示之時間，匯付附表所示之款項至本
    案帳戶內，嗣曾永誠察覺有異報警處理，經警循線查悉，因
    認被告係犯刑法第30條第1項前段、第339條第1項、洗錢防
    制法第14條第1項之幫助詐欺取財罪及幫助洗錢罪嫌等語。
二、按案件曾經判決確定者，應諭知免訴之判決，並得不經言詞
    辯論為之；檢察官聲請以簡易判決處刑之案件，經法院認為
    應為免訴判決之諭知者，應適用通常程序審判之，刑事訴訟
    法第302第1款、第307條、第451條之1第4項第3款、第452條
    分別定有明文。次按訴訟法上所謂一事不再理之原則，關於
    實質上一罪或裁判上一罪，均有其適用（最高法院60年台非
    字第77號判例意旨參照）。又按同一案件，經法院為本案之
    判決確定，依一事不再理之原則，不許再為訴訟之客體，更
    受實體上裁判；實質上或裁判上一罪之案件，檢察官雖僅就
    其一部起訴，依刑事訴訟法第267條規定，其效力及於全部
    ，法院亦得就全部犯罪事實加以審判，故法院雖僅就其一部
    判決確定，其既判力仍及於全部，未經判決部分之犯罪事實
    ，其起訴權歸於消滅，不得再為訴訟之客體；倘檢察官再就
    該部分提起公訴，法院得不經實體審認，即依起訴書記載之
    事實，逕認係裁判上一罪，予以免訴之判決（最高法院87年
    度台上字第651號判決意旨參照）。　　
三、經查：
　㈠被告王鈺惠前與陳哲裕均能預見提供個人金融機構帳戶與他
    人使用，將幫助不法份子實施詐欺或其他財產犯罪，2 人竟
    仍均基於幫助詐欺之不確定故意，而與真實姓名年籍不詳通
    訊軟體臉書暱稱「鈴鈴」」（下稱「鈴鈴」）之詐欺集團成
    員約定，陳哲裕每交付1 張金融卡與詐騙集團成員，即可獲
    得新臺幣（下同）1,000 元之報酬；王鈺惠則是提供其所有
    帳戶與詐欺集團使用，可獲得匯入該帳戶金額之1.5 ％作為
    報酬。王鈺惠遂於109年9月下旬某日，在其位於新北市○○區
    ○○街00號住處後方巷子，將其所有之彰化商業銀行帳號000-
    00000000000000號帳戶（下稱彰化銀行帳戶）之提款卡及密
    碼交付陳哲裕，陳哲裕再於109年9月底某日，持上開彰化銀
    行帳戶提款卡及密碼，至址設新北市新莊區富國路上某7-11
    門市，以店到店的方式寄送至臺南市新營區某7-11 門市。
    嗣「鈴鈴」所屬之詐欺集團成員取得王鈺惠上開彰化銀行帳
    戶之提款卡後，即意圖為自己不法之所有，基於詐欺取財之
    犯意聯絡，分別於附表二所示之時間，以如附表二所示之方
    式，向附表二所示之金恩綺、楊雅玲、李軍毅等人詐取如附
    表二所示之金額匯至王鈺惠上開彰化銀行帳戶內，嗣因金恩
    綺等人發覺受騙，報警處理後，經警循線始查悉上情等情，
    業經臺灣新北地方檢察署（下稱新北地檢署）檢察官以110
    年度偵字第9609號、第12591號、第12861號提起公訴，並由
    本院以110年審簡字第429號（下稱前案）於同年110年10月7
    日判處被告幫助犯詐欺取財罪，處拘役50日，如易科罰金，
    以新臺幣一千元折算一日，嗣於同年11月17日確定在案等情
    ，此有前開起訴書、判決書下載資料、臺灣高等法院被告前
    案紀錄表在卷可稽。
　㈡依本案被告於警詢時供稱：109年9月中旬因為出車禍無法工
    作急需用錢，便向陳哲裕問有無賺錢之機會，陳哲裕表示其
    公司需要銀行帳戶做資金流動之用，能否租借銀行帳戶給他
    用，我便將本案之台新銀行交給他等語（新北檢110年度偵
    字第19392號偵查卷第27頁）；於偵訊時供稱：彰化銀行帳
    戶是隔一天，我先交付本案帳戶，再交彰化銀行帳戶等語（
    上開偵查卷第515-517頁）。核與陳哲裕於警詢、偵訊時供
    稱：被告王鈺惠確實有將本案帳戶給我，我收到提款卡後隔
    幾天就依「鈴鈴」之指示以超商店到店之方式將寄到台南等
    語（見上開偵查卷第43、44、518頁）大致相符。又陳哲裕
    所涉本案犯行部分，業經臺灣新北地方檢察署檢察官以「被
    告陳哲裕於本案、前案中，寄送本案帳戶1（台新銀行帳戶
    ）、本案帳戶2（彰化銀行帳戶）上開物品之交寄地點、收
    件地點、收件人均相同，佐以被告向同案被告王鈺惠收取本
    案帳戶1、本案帳戶2之日期雖非相同，但亦相近，堪認被告
    應係於短期內先後取得本案帳戶1、2後，再一次寄送予「鈴
    鈴」。準此，被告本案與前案之交付帳戶犯行，具有想像競
    合犯之裁判上一罪關係，為法律上同一案件等情，亦足肯認
    ，從而本案應為前案確定判決效力所及，揆諸上揭說明，自
    不得再行追訴」為由而於111年8月16日以110年度偵字第193
    92號不起訴處分並確定，有該不起訴處分書1份在卷可參。
    再者，王鈺惠、陳哲裕前因涉如附表三所示之幫助詐欺、幫
    助洗錢犯嫌，經臺灣新北地方檢察署檢察官以「王鈺惠、陳
    哲裕所提供之前揭帳戶（彰化銀行帳戶）及王鈺惠名下之台
    新銀行帳號00000000000000號帳戶，本件詐騙集團同時使用
    上開2帳戶供作收取詐欺款項之用，然王鈺惠、陳哲裕係一
    併將上開2銀行帳戶提供予該詐騙集團，業經渠等供述在卷
    ，且前案之被害人受騙匯款之時間，係109年9月28日、29日
    ，與本件告訴人受騙匯款之時間109年9月23日、29日相近，
    堪信王鈺惠、陳哲裕確係於近接時間一併將其上開2銀行帳
    戶提供予同一詐騙集團，係為一行為觸犯數罪名之想像競合
    犯，告訴人雖與前案詐欺案件之告訴人不同，惟本件仍與上
    開案件為法律上同一之關係，應屬同一案件，為裁判上一罪
    ，依首揭說明，應為前案確定判決效力之所及，自不得再行
    追訴」為由於111年8月4日以110年度偵字第22171號、第221
    90號為不起訴處分，有該不起訴處分書、臺灣高等法院被告
    前案紀錄表在卷可參。
　㈢綜上，被告於110年9月中旬因缺錢想要賺錢而間隔1天將本案
    帳戶及彰化銀行帳戶交付予陳哲裕，被告顯係基於單一意思
    決定而先後交付名下上開二個銀行帳戶，本案被告涉嫌幫助
    詐欺取財、幫助洗錢之事實，與前案業經檢察官提起公訴並
    經法院判決有罪確定之事實，既係被告基於單一意思決定、
    在密接時地將其所申辦之本案銀行帳戶及彰化銀行帳戶交付
    予陳哲裕、陳哲裕再轉交同一詐欺集團成員「鈴鈴」之行為
    ，顯見被告係基於單一幫助行為，使該詐欺集團使用被告所
    有上開二個銀行帳戶分別詐騙前案之告訴人等及本案告訴人
    曾永誠，前案與本案之被害人雖不同，然其屬一行為觸犯數
    罪名之想像競合犯，屬裁判上一罪之同一案件，是本案及前
    案為同一案件，前案既經法院判決確定，則本案應為前案確
    定判決效力所及，自不得再行訴追，依上開說明，本案爰不
    經言詞辯論，逕為諭知免訴之判決。
四、據上論斷，應依刑事訴訟法第452條、第302條第1款、第307
    條，判決如主文。
中　　華　　民　　國　　111 　年　　10　　月　　17　　日
                  刑事第二十七庭　審判長法　官  張誌洋
　
　　　　　　　　　　　　　　　　　　　　法　官  何奕萱
　　　　　　　　　　　　　　　　　　　　　
　　　　　　　　　　　　　　　　　　　　法　官  陳明珠
上列正本證明與原本無異。　　　　　　　　
如不服本判決，應於判決送達後20日內敘明上訴理由，向本院提
出上訴狀，上訴於臺灣高等法院。其未敘述上訴理由者，應於上
訴期間屆滿後20日內向本院補提理由書(均須按他造當事人之人
數附繕本)「切勿逕送上級法院」。
                                        書記官　陳芳怡
中　　華　　民　　國　　111 　年　　10　　月　　19　　日
附表一（本案）:
編號 被害人姓名 詐騙時間 詐騙方式 匯款時間 匯款金額(新臺幣) 匯入帳戶 1 曾永誠 109年8月29日 詐欺集團成員以LINE，向左列被害人佯稱至網站進行下注投資等可獲取穩定報酬云云 109年9月18日15時52分許 1萬元 本案帳戶 

附表二（前案）：
編號 告訴人 詐騙時間及方式 匯款時間 匯款金額（新臺幣）/帳戶 1 金恩綺 詐欺集團成員於109年9月29日前之某時，利用臉書刊登「BTC 救經濟理財平台」之投資訊息，金恩綺見聞後，遂透過該平台與LINE暱稱為「黃崧洺」之人聯繫，該人並向金恩綺佯稱：可代為在投資理財平台操作買單，保證獲利云云，致金恩綺陷於錯誤，依指示於右列時間，匯款至右揭帳戶。 109年9月30日14時40分許 匯款1 萬元至王鈺蕙上開彰化銀行帳戶    109年9月30日14時43分許 匯款2萬3,000元至王鈺蕙上開彰化銀行帳戶 2 楊雅玲 詐欺集團成員於109年8月20日前之某時，利用臉書「歐卡羅國際投顧」社群刊登投資訊息，楊雅玲見聞後，遂透過該社群與LINE帳號為「bitmp888」之人聯繫，該人並向楊雅玲佯稱：會有操作老師代為操作投資，獲利穩定云云，致楊雅玲陷於錯誤，依指示於右列時間，匯款至右揭帳戶。 109年9月30日15時52分許 匯款2萬6,000元至王鈺蕙上開彰化銀行帳戶 3 李軍毅 詐欺集團成員於109年9月12日某時，利用交友軟體「tinder」與李軍毅互加好友，並向李軍毅介紹某投資理財平台，李軍毅加入平台後，透過該平台與LINE暱稱為「郭冠哲」之人聯繫，該人並向李軍毅佯稱：可代為操作投資平台獲利云云，致李軍毅陷於錯誤，依指示於右列時間，匯款至右揭帳戶。 109年9月30日13時48分許 匯款3 萬元至王鈺蕙上開彰化銀行帳戶 

                                       
附表三（新北檢110年度偵字第22171號、第22190號不起訴處分
犯罪事實）:
編號 告訴人 交付帳戶時間及方式 詐騙時間及方式 匯款時間、匯入帳戶及金額(新臺幣) 被告 1 黃宣銘 被告林俊成於109年9月13日前某日時，在新北市○○區○○街000巷00號附近便利商店，將其名下之王道銀行帳號00000000000000號帳戶之提款卡及密碼交付姓名年籍不詳，綽號「小天」之詐欺集團成員。 詐欺集團成員於109年9月11日許，以LINE暱稱「闖關大叔」、「天心指導」、「夙爺」向告訴人黃宣銘佯以在「趨勢文化」網站投資獲利豐厚云云。 109年9月13日21時42分7秒許，匯款5萬元至林俊成名下之王道銀行帳戶。 林俊成 2    109年9月13日21時42分59秒許，匯款3萬元至林俊成名下之王道銀行帳戶。  3  被告王鈺惠於109年9月23日前某 日時，在新北市○○區○○街00號附近，將其名下之台新銀行帳號00000000000000號帳戶、彰化銀行帳號00000000000000號帳戶之提款卡及密碼交付被告陳哲裕，再由被告陳哲裕交付姓名年籍不詳之詐欺集團成員。  109年9月23日22時21分14秒許，匯款3萬元至王鈺惠名下之台新銀行帳戶。 王鈺惠 陳哲裕 4  李靜怡於民國109年9月24日前某日時，將其名下之玉山銀行帳號0000000000000號帳戶之網路銀行帳號、密碼，提供予真實姓名年籍不詳之詐欺集團成員使用。  於109年9月24日14時5分21秒許，匯款2萬元至李靜怡名下之玉山銀行帳戶 李靜怡 5 許桂菱 被告王鈺惠於109年9月23日前某 日時，在新北市○○區○○街00號附近，將其名下之台新銀行帳號00000000000000號帳戶、彰化銀行帳號00000000000000號帳戶之提款卡及密碼交付被告陳哲裕，再由被告陳哲裕交付姓名年籍不詳之詐欺集團成員。 詐欺集團成員於109年9月間，以臉書暱稱「GC投顧集團」、LINE暱稱「專員-白白」、「CH-陳文秉」向告訴人許桂菱佯以加入「GC投顧集團」投資獲利豐厚云云。 109年9月29日13時41分32秒許，匯款3萬3,000元至王鈺惠名下之彰化銀行帳戶。 王鈺惠 陳哲裕